【裁判字號】    97,訴,407
【裁判日期】    970530
【裁判案由】    違反槍砲彈藥刀械管制條例
【裁判全文】
臺灣桃園地方法院刑事判決               97年度訴字第407號
公  訴  人  臺灣桃園地方法院檢察署檢察官
被      告  乙○○
                    （現另案於臺灣桃園看守所羈押中）
指定辯護人  本院公設辯護人甲○○
上列被告因違反槍砲彈藥刀械管制條例案件，經檢察官提起公訴
（97年度偵字第167 號），本院判決如下︰
    主  文
乙○○未經許可，持有空氣槍，累犯，處有期徒刑年拾月，併
科罰金新臺幣貳拾萬元，罰金如易服勞役，以新臺幣壹仟元折算
壹日。扣案如附表一、附表二所示之物均沒收。
    事  實
一、乙○○前於民國87年間，因未經許可製造可發射子彈具有殺
    傷力之槍枝罪，經本院以86年度易字第4609號刑事判決判處
    有期徒刑10月確定，於88年8 月15日縮刑期滿執行完畢（於
    本案不構成累犯）。嗣於92年間，因贓物案件，經本院以92
    年度壢簡字第1441號刑事簡易判處有期徒刑3 月確定，於93
    年1 月6 日徒刑易科罰金執行完畢。再於93年間，因未經許
    可持有可發射子彈具有殺傷力之改造玩具手槍罪，經本院以
    93年度訴字第1101號刑事判決判處有期徒刑1 年2 月，併科
    罰金新臺幣10萬元，罰金如易服勞役，以新臺幣900 元（即
    銀元300 元）折算1 日確定；又於94年間因連續施用第一級
    毒品罪、連續施用第二級毒品罪，經臺灣高等法院以94年上
    訴字第706 號刑事判決分別判處有期徒刑11月、6 月，應執
    行有期徒刑1 年2 月確定，上開3 罪經本院以96年度聲減字
    第5130號刑事裁定分別減其有期徒刑刑期為7 月、5 月又15
    日、3 月，並定其應執行有期徒刑1 年2 月，於96年6 月14
    日縮刑期滿執行完畢（於本案均構成累犯）。詎仍不知悔改
    ，明知具有殺傷力之空氣槍，係槍砲彈藥刀械管制條例所列
    管之槍枝，未經許可不得持有，竟仍未經主管機關許可，基
    於持有空氣槍之犯意，於96年9 月中旬某日，在桃園縣中壢
    市某夜市內，以新臺幣（下同）1 萬5,000 元之代價，向某
    真實姓名年籍不詳之攤販，購得如附表一所示具殺傷力之空
    氣槍1 枝（槍枝管制編號0000000000號）及如附表二所示供
    前開具殺傷力之空氣槍所用之外接式高壓氣體鋼瓶1 瓶、鋼
    珠1 袋，而無故持有，並將之藏放於住處中或置於其所駕駛
    之車牌號碼NV-8601 號自用小客車內攜帶外出。嗣於96年7
    月13日晚間7 時10分許，為警在其所停放於桃園縣中壢市○
    ○路102 巷巷口之上開車牌號碼NV-8601 號自用小客車內查
    獲如附表一、二所示之物，始悉上情。
二、案經彰化縣政府警察局田中分局報告臺灣彰化地方法院檢察
    署檢察官呈請臺灣高等法院檢察署檢察長令轉。臺灣桃園地
    方法院檢察署檢
    察官偵查起訴。
    理  由
甲、證據能力部分
一、扣案如附表一、二所示之空氣槍1 枝、外接式高壓氣體鋼瓶
    1 瓶、鋼珠1 袋，彰化縣警察局槍枝初步檢視報告表及檢視
    照片、內政部警政署刑事警察局96年11月27日刑鑑字第0960
    17 3943 號槍彈鑑驗書等證據，檢察官、被告及辯護人並未
    主張排除前開書證、物證之證據能力，且迄於本院言詞辯論
    終結前均未表示異議。本院審酌並無證據足資認定前開證物
    有何違法取證之情形，且與本件持有具殺傷力空氣槍之犯行
    具關連性，揆諸前開法條規定，認前開證據均有證據能力。
乙、認定犯罪事實之依據及理由
一、上揭犯罪事實，業據被告乙○○於警詢、檢察官訊問時及本
    院審理中坦承不諱，復據其於警詢及檢察官訊問時自承：「
    我購買空氣槍拿來打獵用的，我曾拿到楊梅工業區山上打過
    麻雀、斑鳩，效果不錯。」等語甚詳，是被告於購入如附表
    一所示空氣槍並持之狩獵麻雀、斑鳩之際時，即已知悉該槍
    枝之射擊威力確能射殺鳥類，其威力絕非一般玩具槍枝可相
    比擬，顯必亦能穿透脆弱之人體皮肉層而具殺傷力。又扣案
    如附表一所示空氣槍1 枝（槍枝管制編號0000000000號），
    經送內政部警政署刑事警察局鑑定結果，認係氣體動力式槍
    枝，以外接高壓鋼瓶內氣體為發射動力，經以金屬彈丸測試
    3 次，其中彈丸（直徑8.0mm 、重量2.10公克）最大發射速
    度為136 公尺/ 秒，計算其動能為19焦耳，換算其單位面積
    動能為38焦耳/ 平方公分，此有內政部警政署刑事警察局96
    年11月27日刑鑑字第0960173943號槍彈鑑驗書在卷可佐。又
    依上開槍彈鑑定書所附之殺傷力之相關數據所載：「一、殺
    傷力之定義：依據司法院秘書長81年6 月11秘臺廳（二）字
    第06985 號函釋示：殺傷力的標準為在最具威力的適當距離
    ，以彈丸可穿入人體皮肉層之動能為基準。二、殺傷力的相
    關數據：（一）依日本科學警察之研究結果，彈丸單位面積
    動能達20焦耳/ 平方公分，則足以穿入人體皮肉層。（二）
    本局對活豬作射擊測試結果，彈丸單位面積動能達24焦耳/
    平方公分，則足以穿入豬隻皮肉層。（三）美國軍醫總署定
    義：彈丸撞擊動能達58呎磅（約78.6焦耳），則足以使人喪
    失戰鬥能力。」，堪認扣案如附表一所示空氣槍1 枝（槍枝
    管制編號0000000000號）發射彈丸單位面積動能已逾足以穿
    入人體皮肉層之標準，而具有殺傷力至明。此外，復有如附
    表二所示外接式高壓氣體鋼瓶1 瓶、鋼珠1 袋扣案可稽，並
    有彰化縣警察局槍枝初步檢視報告表及檢視照片在卷足憑，
    足認被告前揭任意性自白與事實相符，堪以採信。綜上所述
    ，本件事證明確，被告犯行洵堪認定，應予依法論罪科刑。
二、核被告乙○○所為，係犯槍砲彈藥刀械管制條例第8 條第4
    項之未經許可持有空氣槍罪。又被告前於92年間，因贓物案
    件，經本院以92年度壢簡字第1441號刑事簡易判處有期徒刑
    3 月確定，於93年1 月6 日徒刑易科罰金執行完畢。再於93
    年間，因未經許可持有可發射子彈具有殺傷力之改造玩具手
    槍罪，經本院以93年度訴字第1101號刑事判決判處有期徒刑
    1 年2 月，併科罰金新臺幣10萬元，罰金如易服勞役，以新
    臺幣900 元（即銀元300 元）折算1 日確定；又於94年間因
    連續施用第一級毒品罪、連續施用第二級毒品罪，經臺灣高
    等法院以94年上訴字第706 號刑事判決分別判處有期徒刑11
    月、6 月，應執行有期徒刑1 年2 月確定，上開3 罪經本院
    以96年度聲減字第5130號刑事裁定分別減其有期徒刑刑期為
    7 月、5 月又15日、3 月，並定其應執行有期徒刑1 年2 月
    ，於96年6 月14日縮刑期滿執行完畢，此有臺灣高等法院被
    告前案紀錄表1 份在卷可參，其於前案有期徒刑執行完畢後
    ，5 年內故意再犯本件有期徒刑以上之罪，為累犯，應依刑
    法第47條第1 項之規定，加重其刑。爰審酌被告前於87年間
    ，因未經許可製造可發射子彈具有殺傷力之槍枝罪，經本院
    以86年度易字第4609號刑事判決判處有期徒刑10月確定，於
    88年8 月15日縮刑期滿執行完畢；又於93年間，因未經許可
    持有可發射子彈具有殺傷力之改造玩具手槍罪，經本院以93
    年度訴字第1101號刑事判決判處有期徒刑1 年2 月，併科罰
    金新臺幣10萬元，罰金如易服勞役，以新臺幣900 元（即銀
    元300 元）折算1 日確定，於96年6 月14日縮刑期滿執行完
    畢，此有前開臺灣高等法院被告前案紀錄表1 份在卷可參，
    被告已2 度因持有具殺傷力之槍枝而經刑之科處及執行，其
    就非法持有具殺傷力之槍枝，性質上屬高度危險之物品，對
    社會治安潛藏高度危害一節，自應知之甚詳，詎仍不思悛悔
    ，3 度犯本件持有具殺傷力空氣槍之罪，秉性冥頑、惡性非
    輕，且被告曾持該具殺傷力之空氣槍外出至公共場合狩獵射
    擊，對治安危害甚鉅，惟犯後尚知坦承犯行，並其素行紀錄
    、犯罪動機、目的、手段等一切情狀，量處如主文所示之刑
    ，並就併科罰金部分，諭知易服勞役之折算標準。
三、沒收部分：
（一）扣案如附表一所示具殺傷力之之空氣槍1 枝（槍枝管制編
      號0000000000號），為違禁物，應依刑法第38條第1 項第
      1 款規定沒收之。
（二）扣案附表二編號一所示高壓瓦斯鋼瓶1 瓶，認係外接式高
      壓氣體鋼瓶；附表二編號二所示鋼珠1 袋，認均係金屬彈
      丸，此有內政部警政署刑事警察局96年11月27日刑鑑字第
      0960 173943 號槍彈鑑驗書在卷可佐。上開物品業據被告
      供承為其所有，且係供所持空氣槍擊發之用。參以扣案空
      氣槍殺傷力之最終實現，除需裝置高壓氣體鋼瓶於空氣槍
      之上，以使該空氣槍轉化高壓氣體而賦予適用之彈丸足以
      穿透人體皮肉層之動能外，倘無適用彈丸用供擊發，亦絕
      無從對人體產生實害結果；反之，倘有適用彈丸用供擊發
      ，甚經瞄準人體射擊，其危險性亦絕非單純持有空氣槍可
      相比擬，甚且極可能產生一定之實害結果。由是當可推論
      扣案如附表二所示被告所有之高壓氣體鋼瓶1 瓶、鋼珠1
      袋，與被告所犯持有空氣槍罪之間具有密切關聯性，自屬
      供犯本罪所用之物，應依刑法第38條第1 項第2 款規定宣
      告沒收之。
四、據上論斷，應依刑事訴訟法第299 條第1 項前段，槍砲彈藥
    刀械管制條例第8 條第4 項，刑法第11條前段、第47條第1
    項、第42條第3 項、第38條第1 項第1 款、第2 款，判決如
    主文。
本案經檢察官許曉微到庭執行職務。
中    華    民    國    97    年    5     月    30    日
              刑事第十一庭審判長法  官  蔡榮澤
                                法  官  魏于傑
                                法  官  林蕙芳
以上正本證明與原本無異。
如不服本判決，應於判決送達後10日內向本院提出上訴狀（應附
繕本），其未敘述上訴理由者，應於上訴期間屆滿後20日內補提
理由書狀於本院，上訴於臺灣高等法院。
                              書記官  郭玉芬
中    華    民    國    97    年    5     月    30    日
附表一：
┌──┬──────────┬───┬────────┐
│編號│      槍枝名稱      │數量  │鑑定結果        │
├──┼──────────┼───┼────────┤
│ 一 │空氣槍（槍枝管制編號│1枝   │氣體動力式槍枝，│
│    │0000000000號）      │      │以外接高壓鋼瓶內│
│    │                    │      │氣體為發射動力，│
│    │                    │      │經以金屬彈丸測試│
│    │                    │      │3 次，其中彈丸（│
│    │                    │      │直徑8.0mm 、重量│
│    │                    │      │2.10公克）最大發│
│    │                    │      │射速度為136 公尺│
│    │                    │      │/ 秒，計算其動能│
│    │                    │      │為19焦耳，換算其│
│    │                    │      │單位面積動能為38│
│    │                    │      │焦耳/ 平方公分  │
└──┴──────────┴───┴────────┘
附表二：
┌──┬──────────┬───┬────────┐
│編號│扣案物名稱          │數量  │用途            │
├──┼──────────┼───┼────────┤
│ 一 │外接式高壓氣體鋼瓶  │1瓶   │用於附表一之空氣│
│    │                    │      │槍              │
├──┼──────────┼───┼────────┤
│ 二 │金屬彈丸            │1袋   │用於附表一之空氣│
│    │                    │      │槍              │
└──┴──────────┴───┴────────┘


司法院資訊處製作；財團法人民間司法改革基金會備份。
